【裁判字號】    95,訴,618
【裁判日期】    950526
【裁判案由】    毒品危害防制條例
【裁判全文】
臺灣臺北地方法院刑事判決               95年度訴字第618號
    公  訴  人  臺灣臺北地方法院檢察署檢察官
    被      告  甲○○
                       （現於臺灣桃園監獄附設女子戒治所
上列被告因違反毒品危害防制條例案件，經檢察官提起公訴（九
十四年度毒偵字第三七八二號），嗣因被告就被訴事實為有罪之
陳述，經本院告知簡式審判程序意旨，並聽取公訴人及被告之意
見後，本院合議庭裁定由受命法官獨任依簡式審判程序審理，茲
判決如下：
    主    文
甲○○連續施用第一級毒品，累犯，處有期徒刑拾月。又施用第
二級毒品，累犯，處有期徒刑伍月。應執行有期徒刑壹年貳月。
    犯罪事實
一、甲○○前於民國八十一年間因違反麻醉藥品管理條例案件，
    經臺灣士林地方法院（下稱士林地院）以八十一年度易字第
    二九四三號判處有期徒刑六月，緩刑二年確定；又因違反肅
    清煙毒條例案件，經臺灣高等法院以八十二年度上訴字第七
    五八四號判處有期徒刑三年二月確定；復因違反麻醉藥品管
    理條例、偽造文書及肅清煙毒條例等案件，分別經本院以八
    十三年度易字第一六三八號判處有期徒刑五月及三月確定及
    臺灣板橋地方法院（下稱板橋地院）以八十三年度訴字第一
    一一四號判處有期徒刑三年六月確定，合併應執行有期徒刑
    三年十月，前述緩刑宣告亦經撤銷確定，上開案件合計應接
    續執行有期徒刑七年六月，甲○○經入監執行於八十六年二
    月四日假釋出獄；復於假釋期間內即八十六年六月間起至同
    年九月間，再因施用毒品違反肅清煙毒條例案件，經臺灣板
    橋地方法院檢察署（下稱板橋地檢署）檢察官以八十六年度
    毒偵字第一九九三二號提起公訴，為板橋地院以八十六年度
    訴字第二八七四號判處有期徒刑三年六月，經檢察官提起上
    訴後，嗣毒品危害防制條例公布施行，由臺灣高等法院以八
    十七年度上訴字第一六八０號認強制戒治已執行期滿而為免
    刑判決確定；又於八十八年三月間起至同年五月間止，因連
    續施用毒品違反毒品危害防制條例案件，分別依板橋地院以
    八十八年度毒聲字第三三五０號裁定及八十八年度毒聲字第
    三七０九號裁定執行觀察勒戒及強制戒治，嗣依板橋地院八
    十九年度毒聲字第一六一九號裁定停止戒治付保護管束，迄
    八十九年六月二十四日保護管束執行期滿，經板橋地檢署檢
    察官以八十九年度戒毒偵字第四六０號為不起訴處分確定。
    甲○○因上開假釋遭撤銷後，遂自八十九年三月二十一日停
    止戒治時起接續執行前揭殘餘徒刑四年五月十九日，於九十
    三年五月二十七日縮短刑期執行完畢出監。
二、詎甲○○猶不知悔改，於強制戒治執行完畢釋放後五年內，
    復基於施用第一級毒品海洛因（下稱海洛因）之概括犯意及
    施用第二級毒品安非他命（下稱安非他命）之犯意，自九十
    四年三月間某日時起至同年八月二十二日止，在其位於臺北
    市○○區○○路二段二九九號四樓之十八之住處及臺北市○
    ○○路及中山北路口等處，連續施用海洛因多次。且於九十
    四年八月二十一日，在上開中華路之住處施用安非他命一次
    。嗣因涉嫌另案竊盜案件，於九十四年八月二十三日凌晨零
    時四十八分許，在其上開中華路之住處為警查獲，並採集其
    尿液送驗發現有鴉片類及安非他命類陽性反應，而知上情。
三、案經臺北縣政府警察局海山分局報告板橋地檢署呈請臺灣高
    等法院檢察署令轉臺灣臺北地方法院檢察署檢察官偵查起訴
    。
    理    由
壹、程序方面：
    按本件被告甲○○所犯係死刑、無期徒刑、最輕本刑為三年
    以上有期徒刑以外之罪，其於準備程序就前揭被訴事實為有
    罪之陳述，經本院告知簡式審判程序之旨，並聽取其與公訴
    人之意見後，本院認無不得或不宜改依簡式審判程序進行之
    處，爰依刑事訴訟法第二百七十三條之一第一項、第二百八
    十四條之一，裁定本件由受命法官獨任進行簡式審判程序，
    合先敘明。
貳、實體部分：
一、證據之認定：
    上述犯罪事實二部分，關於被告於前述時地為警查獲，經警
    採集其尿液送驗後發現分別有鴉片類陽性反應、安非他命陽
    性乙節，有由臺灣檢驗科技股份有限公司出具之濫用藥物尿
    液檢驗報告一紙在卷足憑（板橋地檢署九十四年度毒偵字第
    六六二六號偵查卷第十一頁參照），且被告亦對上開犯罪事
    實於本院審理時供承不諱（本院九十五年五月十二日審判筆
    錄參照）。是依上開補強證據已足資擔保被告於本院審理中
    就前開犯罪事實所為之任意性自白具有相當程度之真實性，
    而得使本院確信被告前述自白之犯罪事實確屬真實，參照刑
    事訴訟法第一五六條第一項「被告之自白，非出於強暴、脅
    迫、利誘、詐欺、疲勞訊問、違法羈押或其他不正之方法，
    且與事實相符者，得為證據。」及同條第二項「被告之自白
    ，不得作為有罪判決之唯一證據，仍應調查其他必要之證據
    ，以察其是否與事實相符。」規定，本院自得依被告前述自
    白及各該補強證據認定被告確有為前述犯行。從而，本件事
    證明確，被告犯行堪以認定。
二、論罪科刑之法律適用：
  (一)核被告甲○○所為，係犯毒品危害防制條例第十條第一項之
    施用第一級毒品罪及同條第二項之施用第二級毒品罪。被告
    先後多次施用海洛因之犯行，時間緊密，犯意概括，所犯構
    成要件相同，為連續犯，依刑法第五十六條規定，以連續施
    用第一級毒品一罪論，並加重其刑。被告所犯上開二罪間，
    犯意各別，構成要件互異，應予分論併罰。被告施用海洛因
    、安非他命前後持有海洛因、安非他命之行為各為其施用海
    洛因、安非他命之高度行為所吸收，不另論以持有海洛因罪
    及持有安非他命罪。
  (二)被告有如犯罪事實欄一所述之犯罪科刑執行情形，此有台灣
    高等法院被告前案紀錄表一份在卷可稽，被告於所犯上開案
    件執行完畢後，五年內再犯本件有期徒刑以上之上開二罪，
    均為累犯，均應依刑法第四十七條之規定加重其刑，並就連
    續施用第一級毒品部分犯行遞加重其刑。
  (三)爰審酌被告前已因施用毒品，受有觀察勒戒及強制戒治之保
    安處分，又再為本件犯罪，顯見其未因前所受保安處分而決
    心改過暨其智識程度、品行、犯後尚能坦承犯行犯後態度良
    好等一切情狀，就其所犯上開二罪各量處如主文所示之刑，
    並依刑法第五十一條第五款規定合併定其應執行之刑。
據上論斷，應依刑事訴訟法第二百七十三條之一第一項、第二百
九十九條第一項前段，毒品危害防制條例第十條第一項、第二項
，刑法第十一條前段、第五十六條、第四十七條、第五十一條第
五款，判決如主文。
本案經檢察官蕭斌志到庭執行職務。
中    華    民    國    95    年    5    月     26    日
                  刑事第九庭法  官  葉珊谷
以上正本證明與原本無異。
如不服本判決，應於判決送達後10日內，向本院提出上訴狀。
                                書記官  顏淑華
中    華    民    國    95    年    5    月     26    日
附錄本案論罪科刑法條全文：
毒品危害防制條例第十條：
施用第一級毒品者，處六月以上五年以下有期徒刑。
施用第二級毒品者，處三年以下有期徒刑。


司法院資訊處製作；財團法人民間司法改革基金會備份。
